---
output:
  pdf_document: default
  html_document: default
---
在杭州数据分析师工作分布的地理位置的分析
一 读取和初步处理数据
```{r}
library(readr)
library(dplyr)
data<-read_csv('hz_data_analysist.csv')
#去掉重复数据
data<-data%>%
  distinct(Company_name,Job_salary,Require_exp,.keep_all = T)
head(data)
```

```{r}
#将原数据表中的大工作地址Job_lacation数据分成两列
library(tidyr)
data2<-data%>%
  separate(Job_location,into = c('Division0','Division'))
```
二 获取地址的经纬度
 通过对百度地图API的数据调用，我们可以得到各个工作地点的具体的经纬坐标，以方便后面leflet的调用。
```{r}
library(httr)
library(rjson)
library(stringr)
#一个对GET函数进行包装过的获取location的函数
get_location<-function(address,ak='vfmArqSNrHzo8sB9apyGFFD9OMXN9QIu'){
  address<-ifelse(str_detect(address,pattern = '杭州'),address,paste0('杭州市',address))%>%str_extract(pattern = '[:alnum:]+')
  html<-GET(url='http://api.map.baidu.com/geocoder/v2/',query=list(ak=ak,output='json',address=address))
  contents<-content(html)
  location<-fromJSON(contents)$result$location
  location#$lat,or$long
}
```
三 处理工资数据的函数及应用
  salary_fixer主要做了两件事：1，统一工资的单位，统一为‘万/年’。2，使用正则表达式提取有用的数字信息。另外提取的是每个工作的最低工资，比如对8-12万/年进行处理，只返回8万每年。
```{r}
library(purrr)
salary_fixer<-function(salary){
if(is.na(salary)){NA
  }else if(str_detect(salary,pattern = '千.*/月')){
    as.numeric(as_vector(str_match_all(salary,pattern = '0.[1-9]+|[:digit:]+')))[1]*1.2
  }else if(str_detect(salary,'万.*/月')){
    as.numeric(as_vector(str_match_all(salary,pattern = '0.[1-9]+|[:digit:]+')))[1]*12
  }else if(str_detect(salary,'万.*/年')){
    as.numeric(as_vector(str_match_all(salary,pattern = '0.[1-9]+|[:digit:]+')))[1]
  }else if(str_detect(salary,'元.*/天')){
    as.numeric(as_vector(str_match_all(salary,pattern = '0.[1-9]+|[:digit:]+')))*0.0365
  }else{NA}
}
```
 应用salary_fixer函数来生成一个新的变量Salary，并过滤掉工作地址非杭州的且Salay为NA的记录。

```{r}
#处理工资
data3<-data2%>%
  filter(Division0=='杭州')%>%
  mutate(Salary=map_dbl(.$Job_salary,salary_fixer))%>%drop_na(Salary)

```

结合我个人的工作经验情况，我只保留了工作经验<=1年的工作。之所有这么做的另外一个原因是，百度地图API的数据调用配额在没有进行验证的情况下是每日6000个，少于我原来的工作总量，所以最好先过滤掉一些数据。
```{r}
#选择经验要求少的，exp<=1
data4<-data3%>%
  select(-c(Division0,Job_salary))%>%
  filter(Require_exp %in% c('无工作经验','1年经验'))

```
 前面的get_location同时获取了经度和维度信息，并以list形式存在
```{r}
#获取location
data4_Locations<-lapply(data4$Location,get_location)
```
  因此需要再写两个wrapper来分别调用经度和维度
```{r}
get_long<-function(x){
  if(!is.null(x)){
    x$lng[1]
  }else{NA}
}

get_lat<-function(x){
  if(!is.null(x)){
    x$lat[1]
  }else{NA}
}
#为数据增加经纬度
data5<-data4%>%
  mutate(long=map_dbl(data4_Locations,get_long),lat=map_dbl(data4_Locations,get_lat))
```
四 在杭州的数据分析师的地理分布情况
  我们可以先看一看各个杭州市各个区的分布情况，可以看到西湖区、滨江区以及江干区的工作是最多的（注意是工作经验少于等于一年的工作），另外有不少数据是没有在相应位置标注区的信息。
```{r}
data5%>%
  group_by(Division)%>%
  count()%>%
  arrange(desc(n))
```
  接下来我们使用leaflet来交互地展示数据工作的地理分布状况。
```{r}
library(leaflet)
leaflet(data5)%>%setView(120.1606,30.27798,zoom=10)%>%addTiles()%>%addCircleMarkers(clusterOptions = markerClusterOptions())
```

五 更进一步--‘按图索骥’
  51job网站虽然提供了很多关键词检索工作的方法，但是不能够实现地图找工作的功能。对于已经有了确定住址的人，寻找就近的工作其实也是一个重要需求。
  这里，你可能会注意到上面的setView中的坐标地址是如何得到的，其实方法很简单，就是各个工作经纬度的平均值而已，这个平均值的所在位置就是所有工作的中心位置。
  只要结合用户的住址的经纬度，然后设定一定的范围，然后加上上leaflet的popup功能就能实现一个‘按图索骥’的功能了。
```{r}
#中心位置
data5%>%summarise(mean_long=mean(long,na.rm = T),mean_lat=mean(lat,na.rm = T))

#加上工资权重的中心位置
data5%>%summarise(mean_long=weighted.mean(long,w=sqrt(Salary),na.rm = T),mean_lat=mean(lat,w=sqrt(Salary),na.rm = T))

```

```{r}
#确定用户位置
user_location<-get_location('新洲花苑东区')

#为不同的工作经验要求设定颜色
PAL<-colorFactor(c('blue','red'),domain = data5$Require_exp)

#设定popup
pop<-paste('工作：',data5$Job_name,'<br/>',
           sprintf('<a href="%s">CLICK HERE</a>',data5$Job_url),'<br/>',
'工资:',data5$Salary,'<br/>',
'公司类型:',data5$Company_field,'<br/>',
'公司规模',data5$Company_scale)
```
最终呈现效果如下，点击‘CLICK HERE’可以跳转到51job上的相关信息（见图2）。
```{r}
library(leafletCN)
data_filter1<-data5%>%filter(Salary>=7.2)

data_filter1%>%
leaflet()%>%
  setView(user_location$lng,user_location$lat,zoom=14)%>%
  amap()%>%addCircleMarkers(color = ~PAL(Require_exp),popup = pop,stroke = F,radius =   ~sqrt(Salary))
  



```



